# 求教陈版主，关于解释 15 号

提问人：rightyk11 时间：2023-03-16 21:46:34
企业会计准则解释 15 号，关于企业将固定资产达到预定可使用状态前或者研发过程中产出的产品或副产品对外销售的会计处理。
我们公司从事码头经营，目前处于建设期间，根据解释 15 号准则的要求，计划追溯调整 2021 年零星的船舶靠岸试运行收入至损益，公司在找匹配成本的时候，把试运行当时相关的成本都归集了起来，致使结转的成本大于收入。
这样调整后，在建工程增加了（增加的也很少）。想求教下陈版主1.成本大于收入是否可以，成本大的原因是因为一条船舶靠港，也需要多人安全作业等等成本（固定成本高），这是否不算在建工程减值迹象。2.调整收入，是否需要考虑所得税影响。3.是否需要把试运营当天资本化的利息费用调回费用化，谢谢。

回答人：chenyiwei
1 、参考《监管规则适用指引——会计类第 3 号》之“3-11 固定资产达到预定可使用状态前试运行产品的会计处理”：存货成本包括直接材料、直接人工以及按照一定方法分配的制造费用，是企业正常设计生产能力下的必要合理支出。固定资产达到预定可使用状态前试生产的存货，应以正常设计生产能力下的必要合理支出为基础，确认相关存货成本，试运行期间实际投入金额超出存货成本的部分计入在建工程。正常设计生产能力下的必要合理支出，应结合固定资产达到预定可使用状态后的正常设计产能、产品正常生产投入产出比等因素考虑。
即，作为试运行成本转入营业成本的金额，应考虑日后正常投产后的成本构成，即“以正常设计生产能力下的必要合理支出为基础”，不应将小规模试运行阶段过多的固定成本分摊额纳入。
小规模试运行期间因固定成本分摊额过大而导致毛利为负数，不构成减值迹象。
试运行期间，固定资产仍未达到预定可使用状态，故利息资本化尚未终止。